Minutes et répertoires du notaire Pierre LOUVEAU, 23 mars 1802 - 6 janvier 1827 (étude XXXVIII)
Archives nationales
- Répertoire(s) de Pierre LOUVEAU, 23 mars 1802 - 8 avril 1840; MC/RE/XXXVIII/13 - MC/RE/XXXVIII/16
  - Répertoire. 1826, 6 juillet - 1840, 8 avril, 6 juillet 1826 - 8 avril 1840; MC/RE/XXXVIII/16
    - Inventaire après décès: Dubois, Marie-Anne-Victoire. Beauvais, Eloi de (veuve). propriétaire. Faubourg-Saint-Martin (rue du), n° 19., 17 février 1834
      inventaire après décès; Faubourg-Saint-Martin (rue du); Dubois, Marie-Anne-Victoire; Beauvais, Eloi de
    - Inventaire après décès: Plumtot, Justine-Georgette. Hugelmann, Gilbert-Marie (épouse). tailleur d'habits. Prouvaires (rue des), n° 8., 18 février 1834
      inventaire après décès; Prouvaires (rue des); Plumtot, Justine-Georgette; Hugelmann, Gilbert-Marie; tailleur d'habits
    - inventaire après disparition. Bauche, Pierre-François. Brigadier au 15è bataillon Train équipage. Disparu en Russie en 1812, 26 février 1834
      inventaire; Bauche, Pierre-François; militaire du rang
    - Inventaire après décès: Clément, Jacques-Louis. Martyrs (rue des), n° 63., 31 mars 1834
      inventaire après décès; Martyrs (rue des); Clément, Jacques-Louis
    - Inventaire après décès: Fougery, Virgine-Joséphine. Percet, Jean-Baptiste (épouse). tenant l'estaminet des Arts. Coq-Saint-Honoré (rue du), n° 6., 28 mai 1834
      inventaire après décès; Coq-Saint-Honoré (rue du); Fougery, Virgine-Joséphine; Percet, Jean-Baptiste; restaurateur
    - Inventaire après décès: Leduc, Rose-Geneviève. Tainturier, Jacques (épouse). boulanger (ancien marchand). Saint-Honoré (rue), n° 376., 12 juin 1834
      inventaire après décès; Saint-Honoré (rue); Leduc, Rose-Geneviève; Tainturier, Jacques; boulanger
    - Inventaire après décès: Peynot, Jean. tailleur d'habits (ancien). Tournelles (rue des), n° 22., 14 juin 1834
      inventaire après décès; Tournelles (rue des); Peynot, Jean; tailleur d'habits
    - Inventaire après décès: Laudin, Pierre-Paul-Louis. boucher (marchand). Grenier-Saint-Lazare (rue du), n° 13., 1er juillet 1834
      inventaire après décès; Grenier-Saint-Lazare (rue du); Laudin, Pierre-Paul-Louis; boucher
    - Inventaire après décès: Vestu de Nercy, Joséphine. Jouron, Jean-Antoine (veuve). Vins de champagne (marchand de). Bertin-Poirée (rue), n° 16., 7 juillet 1834
      inventaire après décès; Bertin-Poirée (rue); Vestu de Nercy, Joséphine; Jouron, Jean-Antoine; commerçant
    - Inventaire après décès de Edmée Denise Lacreuse, Edmée-Denise, épouse de Etienne-Jacques Pons, marchand rôtisseur, demeurant rue du Temple, n° 108 bis. A la suite, du 27 août 1834, inventaire après décès de Anne Edmée Pons., 10 juillet 1834
      inventaire après décès; Temple (rue du); Lacreuse, Edmée-Denise; Pons, Etienne-Jacques; Pons, Anne-Edmée; cuisinier
    - Inventaire après décès: Ledreau, François-Louis-Narcisse. propriétaire. Maire (rue au), n° 29., 21 juillet 1834
      inventaire après décès; Maire (rue au); Ledreau, François-Louis-Narcisse
    - Inventaire après décès: Desgranges, Marie-Anne-Sophie. épouse de Lallemand, Etienne-Jean-Baptiste-Gabriel (père). doyen des avoués du tribunal de 1ère instance de la Seine. Grande-Truanderie (rue de la), n° 36., 11 août 1834
      inventaire après décès; Grande-Truanderie (rue de la); Desgranges, Marie-Anne-Sophie; Lallemand, Etienne-Jean-Baptiste-Gabriel; avoué; avoué
    - Suite de l'inventaire après décès: Chassin, Jacques. Déchargeurs (rue des), n° 19. Me Louveau substituant Me Rousseau (ET/LXIII), 26 août 1834
      inventaire après décès; Déchargeurs (rue des); Chassin, Jacques
    - Inventaire après décès: Vatinelle, Joséphine-Aimée-Henriette. Lasson, Savinien (épouse). propriétaire. Faubourg-Saint-Denis (rue du), n° 8., 2 septembre 1834
      inventaire après décès; Faubourg-Saint-Denis (rue du); Vatinelle, Joséphine-Aimée-Henriette; Lasson, Savinien
    - Inventaire après décès: Meyer, François-Auguste. boulanger (marchand). Faubourg-Saint-Martin (rue du), n° 117., 6 septembre 1834
      inventaire après décès; Faubourg-Saint-Martin (rue du); Meyer, François-Auguste; boulanger
    - Inventaire après décès: Lua, Edme. Vins (marchand de). Quincampoix (rue), n° 79., 23 septembre 1834
      inventaire après décès; Quincampoix (rue); Lua, Edme; commerçant
    - Inventaire après décès: Houpert, Nicolas. serrurier mécanicien. Petits-Champs-Saint-Martin (rue des), n° 4., 14 octobre 1834
      inventaire après décès; Petits-Champs (rue des); Houpert, Nicolas; mécanicien; serrurier
    - Inventaire après décès: Seyallon, Catherine. Journault, Pierre-Augustin (épouse). baleine (marchand de). Greneta (rue), n° 5., 15 octobre 1834
      inventaire après décès; Greneta (rue); Seyallon, Catherine; Journault, Pierre-Augustin; commerçant
    - Inventaire après décès: Delarue, Pierre-Egide. bijoutier (ouvrier). Charlot (rue), n° 17., 25 octobre 1834
      inventaire après décès; Charlot (rue); Delarue, Pierre-Egide; orfèvre
    - Inventaire après décès: Goddeliere Monborne, Marie-Barbe. Godon, Joseph (veuve). Meslay (rue), n° 37., 14 novembre 1834
      inventaire après décès; Meslay (rue); Goddeliere Monborne, Marie-Barbe; Godon, Joseph
    - Inventaire après décès: Lucas, Anne-Catherine. Dupuis, Joseph-Charles (veuve). Temple (rue du), n° 101., 15 décembre 1834
      inventaire après décès; Temple (rue du); Lucas, Anne-Catherine; Dupuis, Joseph-Charles
    - Inventaire après décès: Paumier, Marie-Etiennette. Perrier, Nicolas-Augustin (épouse). bijoutier (ancien)/et propriétaire demeurant aux Riceys. Saint-Michel (place), n° 4, 23 décembre 1834
      inventaire après décès; Neuilly-sur-Seine (ancienne commune); Ternes (quartier); Saint-Michel (place); Paumier, Marie-Etiennette; Perrier, Nicolas-Augustin; orfèvre
    - Inventaire après décès: Petitpas, Jean-Baptiste-Juste. grainetier. Greneta (rue), n° 3., 31 décembre 1834 - 1834
      inventaire après décès; Greneta (rue); Petitpas, Jean-Baptiste-Juste; commerçant
    - Inventaire après décès: Wirt, Jeanne-Marie-Geneviève. Paumier, Nicolas-Etienne (veuve)., 3 janvier 1835
      inventaire après décès; Wirt, Jeanne-Marie-Geneviève; Paumier, Nicolas-Etienne
    - Inventaire après décès: Collache, Charles-Augustin-Benjamin. Saint-Martin (rue), n° 223., 8 janvier 1835
      inventaire après décès; Saint-Martin (rue); Collache, Charles-Augustin-Benjamin
    - Inventaire après décès: Daguillon, Jean. menuisier., 2 mars 1835
      inventaire après décès; Daguillon, Jean; menuisier
    - Inventaire après décès: Chevillon, Claude-Benoît. cordonnier. Saint-Denis (rue), n° 306., 10 mars 1835
      inventaire après décès; Saint-Denis (rue); Chevillon, Claude-Benoît; cordonnier
    - Inventaire après décès: Bouisson, Antoine. négociant (ancien). Bergère (rue), n° 3., 31 mars 1835
      inventaire après décès; Bergère (rue); Bouisson, Antoine; négociant
    - Inventaire après décès: Ducharne, Victor-Louis. meuble (marchand de). Deux-Ecus (rue des), n° 18., 9 avril 1835
      inventaire après décès; Deux-Ecus (rue des); Ducharne, Victor-Louis; commerçant
    - Inventaire après décès: Ciavarelli, Julie-Camille. Didier, Edme-Louis (veuve). Poitou (rue de), n° 12., 25 avril 1835
      inventaire après décès; Poitou (rue de); Ciavarelli, Julie-Camille; Didier, Edme-Louis
    - Inventaire après décès: Lebart, Marie-Gabrielle. Doenelle, Ouen (veuve). sans profession. Batignolles-Monceaux., 8 mai 1835
      inventaire après décès; Batignolles-Monceaux (ancienne commune); Batignolles (quartier); Lebart, Marie-Gabrielle; Doenelle, Ouen
    - Inventaire après décès: Noblet, Marie-Anne. Grenier, Jacques-Jean (veuve). Augustins (quai des), n° 13., 15 juin 1835
      inventaire après décès; Augustins (quai des); Noblet, Marie-Anne; Grenier, Jacques-Jean
    - Inventaire après décès: Lescot, Claude-François-Vincent. employé. Saint-Sauveur (rue), n° 43., 18 juin 1835
      inventaire après décès; Saint-Sauveur (rue); Lescot, Claude-François-Vincent
    - Inventaire après décès: Maquer, Alexandrine-Marie. Camus, François-Paul (épouse). propriétaire., 15 juillet 1835
      inventaire après décès; Maquer, Alexandrine-Marie; Camus, François-Paul
    - Inventaire après décès: Taffineau, Louis. propriétaire. Charenton (rue de), n° 68., 27 août 1835
      inventaire après décès; Charenton (rue de); Taffineau, Louis
    - Inventaire après décès: Gary, Jeanne-Louise. Prieur, Jean-Henri (épouse). sellier ceinturier. Arcis (rue des), n° 9., 9 septembre 1835
      inventaire après décès; Arcis (rue des); Gary, Jeanne-Louise; Prieur, Jean-Henri; sellier; maroquinier
    - Inventaire après décès: Moreau, Jean. propriétaire. Saclay, domaine de la Martinière., 10 septembre 1835
      inventaire après décès; Saclay (Essonne); Moreau, Jean
    - Inventaire après décès de Césaer François Maës, et de Marie Gabriel Françoise Logerot, son épouse, décédés rue des Petites-Ecuries, n° 47, le 27 septembre 1835., 1er octobre 1835
      inventaire après décès; Petites-Ecuries (rue des); Maës, César-François; Logerot, Marie Gabriel Françoise
    - Inventaire après décès: Melotier, Nicolas-Denis. jardinier (m.). Marais-du-Temple (rue des), n° 58., 13 octobre 1835
      inventaire après décès; Marais-du-Temple (rue des); Melotier, Nicolas-Denis; jardinier
    - Inventaire après décès: Boulenger, Armand. boiserie (marchand de). Chapon (rue), n° 21., 9 novembre 1835
      inventaire après décès; Chapon (rue); Boulenger, Armand; négociant
    - Inventaire après décès: Bourlin, Jean-Baptiste-Victor. employé. Neuve-Saint-Sauveur (rue), n° 5., 11 novembre 1835
      inventaire après décès; Neuve-Saint-Sauveur (rue); Bourlin, Jean-Baptiste-Victor
    - Inventaire après décès: Bourlin, Jean-Baptiste-Paul., 11 novembre 1835
      inventaire après décès; Bourlin, Jean-Baptiste-Paul
    - Inventaire après décès: Trenson, Félicité-Florence. Morlay, Raymond-Maximilien-Marengo (épouse). lieutenant de cavalerie en disponibilité. Jardinet (rue du), n° 13., 16 novembre 1835
      inventaire après décès; Jardinet (rue du); Trenson, Félicité-Florence; Morlay, Raymond-Maximilien-Marengo; officier (armée)
    - Inventaire après décès: Delpoux, Pierre-Hortense. artiste dramatique. Montmorency (rue de), n° 29., 12 décembre 1835
      inventaire après décès; Montmorency (rue de); Delpoux, Pierre-Hortense; acteur
    - Inventaire après décès: Robineau, Françoise. Platard, Edme (veuve). Vins (marchand de). Vinaigriers (rue des), n° 21., 24 décembre 1835
      inventaire après décès; Vinaigriers (rue des); Robineau, Françoise; Platard, Edme; commerçant
    - Inventaire après décès: Boilletot, Paul-Denis. négociant. Prouvaires (rue des), n° 8., 8 janvier 1836
      inventaire après décès; Prouvaires (rue des); Boilletot, Paul-Denis; négociant
    - Inventaire après décès: Chevrier, Jeanne-Véronique. Clement, Jean-Baptiste (épouse). Huchette (rue de la), n° 29., 9 janvier 1836
      inventaire après décès; Huchette (rue de la); Chevrier, Jeanne-Véronique; Clement, Jean-Baptiste
    - Inventaire après décès: Paul, Léger-Joseph. rentier. Coutures-Saint-Gervais (rue des), n° 14., 30 janvier 1836
      inventaire après décès; Coutures-Saint-Gervais (rue des); Paul, Léger-Joseph
    - Inventaire après décès: Ligue, Geneviève-Catherine. Piver, Jean-Claude (épouse). jardinier maraîcher. Saint-Louis (impasse), n° 14., 24 février 1836
      inventaire après décès; Saint-Louis-au-Louvre (cul-de-sac); Ligue, Geneviève-Catherine; Piver, Jean-Claude; jardinier; maraîcher
    - Inventaire après décès: Moitte, Catherine. Werekmüller, François-Ignace (veuve). Temple (rue du), n° 7, enclos., 29 février 1836
      inventaire après décès; Temple (enclos); Temple (rue du); Moitte, Catherine; Werekmüller, François-Ignace
    - Inventaire après décès: Payen, Françoise-Victoire. Loir, Jean-François (veuve). épicier (ancien marchand). Aiguillerie (rue de l'), n° 6., 30 mars 1836
      inventaire après décès; Aiguillerie (rue de l'); Payen, Françoise-Victoire; Loir, Jean-François; commerçant
    - Inventaire après décès: Gravelle, Marie-Marguerite. bijoutière. Saint-Martin (rue), n° 36., 5 avril 1836
      inventaire après décès; Saint-Martin (rue); Gravelle, Marie-Marguerite
    - Inventaire après décès: Jauffret, Joseph. maître des requêtes au Conseil d'Etat. Barbette (rue), n° 1., 6 avril 1836
      inventaire après décès; Barbette (rue); Jauffret, Joseph; maître des requêtes (Ancien Régime)
    - Inventaire après décès: Birong, Elisabeth. Pierre, Nicolas (épouse). corroyeur (ouvrier). Saint-Denis (rue), n° 277., 8 avril 1836
      inventaire après décès; Saint-Denis (rue); Birong, Elisabeth; Pierre, Nicolas; tanneur
    - Inventaire après décès: Pierre, Marie-Virginie. Saint-Denis (rue), n° 277., 8 avril 1836
      inventaire après décès; Saint-Denis (rue); Pierre, Marie-Virginie
    - Inventaire après décès: Maucomble, Simon-Pierre-Joseph. propriétaire. Martyrs (rue des), n° 57., 18 avril 1836
      inventaire après décès; Martyrs (rue des); Maucomble, Simon-Pierre-Joseph
    - Inventaire après décès: Hubert, Martin-Alexandre. architecte (ancien). Montmartre (rue), n° 164., 26 avril 1836
      inventaire après décès; Montmartre (rue); Hubert, Martin-Alexandre; architecte
    - Inventaire après décès: Legrand, Marie-Anne-Rosalie. Baron, Jean-Claude (épouse). Vins (marchand de). Saint-Martin (rue), n° 83., 30 avril 1836
      inventaire après décès; Saint-Martin (rue); Legrand, Marie-Anne-Rosalie; Baron, Jean-Claude; commerçant
    - Inventaire après décès: Robin, Auguste-Louis-Marie. banquier. Neuve-Saint-Augustin (rue), n° 20., 13 mai 1836
      inventaire après décès; Neuve-Saint-Augustin (rue); Robin, Auguste-Louis-Marie; banquier
    - Inventaire après décès: Chesnel, Jacques-Louis-Dominique. propriétaire. Bretagne (rue de), n° 4, au Marais., 1er juillet 1836
      inventaire après décès; Bretagne (rue de); Chesnel, Jacques-Louis-Dominique
    - Inventaire après décès: Debacq, Marie-Françoise-Rosalie. Lebelle, Adrien-Dominique (veuve). Notre-Dame de-Nazareth (rue), n° 26., 19 septembre 1836
      inventaire après décès; Notre-Dame-de-Nazareth (rue); Debacq, Marie-Françoise-Rosalie; Lebelle, Adrien-Dominique
    - Inventaire après décès: Luzier, Marie-Pétronille-Nicole. Laurent, Hippolyte-René-Marie-François (épouse). commerçant. Bourg-Tibourg (rue du), n° 23., 27 septembre 1836
      inventaire après décès; Bourg-Tibourg (rue du); Luzier, Marie-Pétronille-Nicole; Laurent, Hippolyte-René-Marie-François; commerçant
    - Inventaire après décès: Dolbeau, Marie-Nicole. Dolbeau, Jean-François (veuve). Vendôme (rue de), n° 4., 28 septembre 1836
      inventaire après décès; Vendôme (rue de); Dolbeau, Marie-Nicole; Dolbeau, Jean-François
    - Inventaire après décès: Brasseur, Flore. Thienet, Jean-François-Amable (épouse). tabletier (marchand). Fontaines-du-Temple (rue des), n° 29., 12 novembre 1836
      inventaire après décès; Fontaines-du-Temple (rue des); Brasseur, Flore; Thienet, Jean-François-Amable; tabletier
    - Inventaire après décès: Jobard, Thérèse-Julie. Artus, Joseph-François (épouse). Cerisaie (rue de la), n° 29., 27 décembre 1836
      inventaire après décès; Cerisaie (rue de la); Jobard, Thérèse-Julie; Artus, Joseph-François
    - Inventaire après décès: Magnier, Auguste. Vins (marchand de). Saint-Dominique (rue), n° 169, au Gros-Caillou., 28 décembre 1836
      inventaire après décès; Saint-Dominique-du-Gros-Caillou (rue); Magnier, Auguste; commerçant
    - Inventaire après décès: Mille, Joséphine. Bourcier, Pierre (épouse). maçon. Saint-Honoré (rue), n° 414., 2 février 1837
      inventaire après décès; Saint-Honoré (rue); Mille, Joséphine; Bourcier, Pierre; maçon
    - Inventaire après décès: Raoult, Marie-Etienne. rubans et nouveautés (marchand de). Montmartre (rue), n° 177., 11 mars 1837
      inventaire après décès; Montmartre (rue); Raoult, Marie-Etienne; commerçant; tisserand
    - Inventaire après décès de Anne Girard, rentière, demeurant rue Gracieuse. Me Louveau substituant Me Rousseau (ET/LXIII), 29 mai 1837
      inventaire après décès; Gracieuse (rue); Girard, Anne
    - Inventaire après décès: Grippier, Jacques-Louis. Carreleur (ancien). Arnouville-les-Gonesse (Seine-et-Oise)., 3 juin 1837
      inventaire après décès; Arnouville-lès-Gonesse (Val-d'Oise); Grippier, Jacques-Louis; paveur-dalleur
    - Inventaire après décès: Bazin, Françoise-Honorée. Tisserant, Joseph (veuve). Faubourg-Saint-Jacques (rue du), n° 25., 17 juin 1837
      inventaire après décès; Faubourg-Saint-Jacques (rue du); Bazin, Françoise-Honorée; Tisserant, Joseph
    - Inventaire après décès: Blot, Pierre. bottier (ancien). Verneuil (rue de), n° 16., 20 juin 1837
      inventaire après décès; Verneuil (rue de); Blot, Pierre; bottier
    - Inventaire après décès: Ortillon, Joséphine-Pauline. Aymard, Michel (épouse). peigne (ouvrier fabricant de). Saint-Martin (rue), n° 123., 26 juin 1837
      inventaire après décès; Saint-Martin (rue); Ortillon, Joséphine-Pauline; Aymard, Michel; tabletier
    - Inventaire après décès: Bouton, Geneviève-Joséphine. Dean, Marc (veuve). rentière. Grands-Augustins (rue des), n° 27., 29 juin 1837
      inventaire après décès; Grands-Augustins (rue des); Bouton, Geneviève-Joséphine; Dean, Marc
    - Inventaire après décès de Henriette-Salomon Blondel d'Azaincourt, veuve de Charles-Jean Garnier, et veuve en 2es noces du marquis Joseph-Anne d'Anglade, demeurant rue du Grand Chantier, n° 8., 1er juillet 1837
      inventaire après décès; Grand-Chantier (rue du); Blondel d'Azaincourt, Henriette-Salomon; Anglade, Joseph-Anne d'; Garnier, Charles-Jean
    - Inventaire après décès Julie Chauffourier, épouse de Edme Bernard, doreur sur métaux, demeurant rue des Petits Champs Saint Martin, n° 21., 5 juillet 1837
      inventaire après décès; Petits-Champs (rue des); Chauffourier, Julie; Bernard, Edme; décorateur
    - Inventaire après décès: Manhes, Marie-Anne. Stevart, Jean-Baptiste-Victor (épouse). chapelier (marchand). Pelletier (quai), n° 8., 17 juillet 1837
      inventaire après décès; Pelletier (quai); Manhes, Marie-Anne; Stevart, Jean-Baptiste-Victor; fabricant d'accessoires vestimentaires
    - Inventaire après décès: Dauphin, Marguerite. Leclerc, François (veuve). sans profession. Grand-Hurleur (rue du), n° 23., 14 août 1837
      inventaire après décès; Grand-Hurleur (rue du); Dauphin, Marguerite; Leclerc, François
    - Inventaire après décès: Holzbacher, Frédéric-Chrétien. nécessaires (fabricant de). Montmorency (rue de), n° 13., 5 octobre 1837
      inventaire après décès; Montmorency (rue de); Holzbacher, Frédéric-Chrétien
    - Inventaire après décès: Masson, Suzanne-Rosalie. Aumaire (rue), n° 53., 19 octobre 1837
      inventaire après décès; Aumaire (rue); Masson, Suzanne-Rosalie
    - Inventaire après décès: Lalande, Horace-Camille. boulanger (marchand). Verneuil (rue de), n° 10., 17 novembre 1837
      inventaire après décès; Verneuil (rue de); Lalande, Horace-Camille; boulanger
    - Inventaire après décès: Dechaux, Antoinette-Amélie. Montmorency (rue de), n° 29., 20 novembre 1837
      inventaire après décès; Montmorency (rue de); Dechaux, Antoinette-Amélie
    - Inventaire après décès: Loisel, Marie-Josèphe-Elisabeth. Lagesse, Jean-Germain (épouse). layetier. Deux-Ecus (rue des), n° 23., 28 novembre 1837
      inventaire après décès; Deux-Ecus (rue des); Loisel, Marie-Josèphe-Elisabeth; Lagesse, Jean-Germain; layetier
    - Inventaire après décès: Rogeau, Adélaïde. Convert, Antoine-Louis-Etienne (épouse). nouveautés (marchand de). Poitou (rue de), n° 18, au Marais., 14 décembre 1837
      inventaire après décès; Poitou (rue de); Rogeau, Adélaïde; Convert, Antoine-Louis-Etienne; commerçant
    - Inventaire après décès: Chardin, François-Pierre. rentier. Meslay (rue), n° 5., 18 janvier 1838
      inventaire après décès; Meslay (rue); Chardin, François-Pierre
    - inventaire après decès. Bazin, Marie-Louise. Bourget, Jacques-François (épouse). propriétaire. demeurant rue de Grenelle Saint Germain, n) 73, de fait et de de droit, rue de l'Echiquier, n° 28., 31 janvier 1838
      inventaire après décès; Echiquier (rue de l'); Bazin, Marie-Louise; Bourget, Jacques-François
    - Inventaire après décès: Lallemant, Etienne. Vins (marchand de). Richer (rue), n° 6 bis., 21 février 1838
      inventaire après décès; Richer (rue); Lallemant, Etienne; commerçant
    - Inventaire après décès: Geoffroy, Claude-Charles. tourneur en cuivre. Tixeranderie (rue de la), n° 4, impasse Saint-Feron., 1er mars 1838
      inventaire après décès; Saint-Faron (impasse); Tixeranderie (rue de la); Geoffroy, Claude-Charles; tourneur
    - Inventaire après décès de Louis Alexis Levallois, et de Victoire Gombault, son épouse., 4 avril 1838
      inventaire après décès; Levallois, Louis-Alexis; Gombault, Victoire
    - Inventaire après décès: Saint-Père, Adélaïde-Catherine de. Mauduit, Michel (veuve). Servandoni (rue), n° 11., 12 mai 1838
      inventaire après décès; Servandoni (rue); Saint-Père, Adélaïde-Catherine de; Mauduit, Michel
    - Inventaire après décès: Spronck, Marie-Charlotte. Mathieu, François-Jean (épouse). Limonadier (ancien), propriétaire. Monsieur (rue de), n° 2., 26 mai 1838
      inventaire après décès; Monsieur (rue); Spronck, Marie-Charlotte; Mathieu, François-Jean; restaurateur
    - Inventaire après décès: Houppeville de Neuvillette, Joseph-Marie d'. licencié en droit, avocat à la Cour royale de Paris., 6 juin 1838
      inventaire après décès; Houppeville de Neuvillette, Joseph-Marie d'; avocat
    - Inventaire après décès: Coulbeaux, Jean-Jacques. propriétaire. Quincampoix (rue), n° 32., 11 juin 1838
      inventaire après décès; Quincampoix (rue); Coulbeaux, Jean-Jacques
    - Inventaire après décès: Luquet, Marie-Julia. Chenard, Jacques (épouse). Sainte-Avoie (rue), n° 4. Substituant Me Rousseau (ET/LXIII)., 26 juin 1838
      inventaire après décès; Sainte-Avoie (rue); Luquet, Marie-Julia; Chenard, Jacques
    - Inventaire après décès de Marie Angélique Langlois, veuve de Louis Victor Dechany, rue du Petit-Thouars, n° 20. Substituant Me Rousseau (étude LXIII), 27 juin 1838
      inventaire après décès; Dupetit-Thouars (rue); Langlois, Marie-Angélique; Dechany, Louis-Victor
    - Inventaire après décès: Brune, Marie-Félicité. Renault, Charles-Clément-Victor (épouse). literie (marchand de). Temple (rue du), n° 91., 28 juin 1838
      inventaire après décès; Temple (rue du); Brune, Marie-Félicité; Renault, Charles-Clément-Victor; commerçant
    - Inventaire après décès: Leclerc, Philippine-Justine. Leconte, Adolphe-Louis (épouse). négociant (ancien). Rochechouart (rue), n° 69., 5 juillet 1838
      inventaire après décès; Rochechouart (rue de); Leclerc, Philippine-Justine; Leconte, Adolphe-Louis; négociant
    - Inventaire après décès: Boniface, Antoine-Alexandre. chef d'institution. Tournon (rue de), n° 33., 24 août 1838
      inventaire après décès; Tournon (rue de); Boniface, Antoine-Alexandre
    - Inventaire après décès: Bourcier, Pierre. maçon. Saint-Honoré (rue), n° 414., 16 novembre 1838
      inventaire après décès; Saint-Honoré (rue); Bourcier, Pierre; maçon
    - Inventaire après décès: Carruette, François-Eléonor. négociant (ancien). Royale-Saint-Honoré (rue), n° 12., 28 novembre 1838
      inventaire après décès; Royale (rue); Carruette, François-Eléonor; négociant
    - Inventaire après décès: Pichot, Jeanne-Louise. Gendre, Marc (épouse divorcée). rentière. Saint-André des-Arts (rue), n° 10., 17 décembre 1838
      inventaire après décès; Saint-André-des-Arts (rue); Pichot, Jeanne-Louise; Gendre, Marc
    - Inventaire après décès: Aube, Charles-Mathieu. propriétaire. Corderie-Saint-Honoré (rue de la), n° 5., 10 janvier 1839
      inventaire après décès; Corderie-Saint-Honoré (rue de la); Aube, Charles-Mathieu
    - Inventaire après décès: Rodot, Alcindor-Maximilien., 15 janvier 1839
      inventaire après décès; Rodot, Alcindor-Maximilien